【裁判字號】    93,智,33
【裁判日期】    951024
【裁判案由】    損害賠償（專利權）
【裁判全文】
臺灣臺中地方法院民事裁定  93年度智字第33號
原      告  德保有限公司
法定代理人  丁○○
追加  被告  東磊營造有限公司
兼法定代理人  乙○○
追加  被告  八根營造有限公司
兼法定代理人  丙○○
追加  被告    明興企業社
當事人間因專利權受侵害而請求賠償事件，原告為訴之追加，本
院裁定如下：
    主    文
原告追加之訴及假執行之聲請均駁回。
追加之訴之訴訟費用由原告負擔。
    理    由
一、按民事訴訟法第255條第1項前段規定，訴狀送達後，除有同
    項但書各款之情形外，原告不得將原訴變更或追加他訴。
二、本件原告於民國93年5月17日提起本件訴訟時，原係以被告
    家晟企業股份有限公司（以下簡稱家晟公司）及其原法定代
    理人辛○○，被告鉅瑋實業有限公司及其法定代理人庚○○
    ，被告國治企業有限公司及其法定代理人己○○，被告中新
    工業股份有限公司（現已更名為中新科技股份有限公司，其
    法定代理人亦已變更為江舟容，以下簡稱中新公司）及其原
    法定代理人甲○○，被告慧傑國際事業有限公司及其法定代
    理人壬○○，被告捷泰橡膠工業有限公司及其法定代理人戊
    ○○為被告，並主張上述6家被告公司所有之門牌號碼臺中
    市○○○○路42號、臺中市○○○○路9號、臺中市○○○○路29
    號、臺中市○○○○路13號、臺中市○○○○路6號，及臺中市
    ○○○○路39號建物屋頂之隔熱浪板，侵害原告所享有由經濟
    部智慧財產局核發之新型第106273號「隔熱浪板結構改良」
    專利（以下簡稱系爭專利），依據專利法第108條準用同法
    第84條第1項及第3項、民法第185條等規定及侵權行為之法
    則，訴請上述12名被告以金錢賠償原告所受損害，及被告等
    應將該6家公司所有上述建物屋頂之隔熱浪板拆除，以排除
    對系爭專利之侵害。被告家晟公司與辛○○、被告中新公司
    及被告慧傑公司則早在93年8月12日、同年8月6日及同年9月
    20日，即分別具狀答辯：被告家晟公司係於91年7月間將其
    所有門牌號碼臺中市○○○○路42號建物之屋頂鐵架工程，發
    包予追加被告八根營造有限公司（以下簡稱八根公司）施作
    ，另被告中新公司乃在87年5月間將其所有門牌號碼臺中市
    ○○○○路13號建物之屋頂搭蓋工程，發包予追加被告明興企
    業社施作；又被告慧傑公司係將其所有門牌號碼臺中市○○
    ○○路6號建物之屋頂鐵架工程，發包予追加被告東磊營造有
    限公司（以下簡稱東磊公司）施作，上述3建物屋頂搭蓋工
    程之施工規劃及使用材料，均由承攬該等工程之追加被告自
    行負責，被告家晟公司與辛○○、被告中新公司及被告慧傑
    公司對於追加被告在該等建物屋頂使用之隔熱浪板建材是否
    侵害系爭專利均毫不知情，絕無惡意侵害系爭專利之意圖等
    語，且前2份答辯狀繕本業經本院送達原告，由原告於93年8
    月18日收受，後1份答辯狀則被告慧傑公司訴訟代理人於本
    院93年9月22日言詞辯論期日當庭提出，由原告法定代理人
    親收等情，有民事答辯狀3份及本院送達證書1件，附卷(一)第
    99至101頁、第70至72頁、第160至161頁及第105頁可稽，顯
    見原告早在93年8、9月間，即已知悉被告家晟公司與辛○○
    、被告中新公司及被告慧傑公司前述關於：該3家被告公司
    所有之上開建物係由追加被告承攬興建及選用建材之答辯內
    容。惟原告竟遲至時隔逾2年後，始依據前揭答辯意旨，先
    於本院就原訴訟進行最後一次言詞辯論之95年10月17日，以
    言詞表示追加明興企業社為被告，另於本件訴訟言詞辯論終
    結後之95年10月18日，具狀追加八根公司、明興企業社及東
    磊公司為被告，自有礙於原訴訟之終結。且原告於為前項訴
    之追加時，完全未依據民事訴訟法第244條第1項第2款規定
    ，具體敘明其據以對上述3名追加被告追加起訴之訴訟標的
    原因事實，本院亦無從自原訴訟之資料中，得悉原告對該等
    追加被告請求之依據為何，故若准許原告追加，勢須待原告
    補正上述起訴必要之程式、提出事證並進行其他證據調查，
    將導致本已辯論成熟之原訴訟延滯而無法終結。是原告為
    本件訴之追加，對於訴訟之終結顯有妨礙，自無從准許，應
    以裁定駁回。又原告追加之訴既經駁回，其就追加之訴部分
    所為假執行之聲請亦失所依附，應併駁回。
三、依民事訴訟法第249條第1項第6款，第95條，第78條裁定如
    主文。
中    華    民    國    95    年    10    月    24    日
                  民事第一庭    法  官  鍾啟煒
正本係照原本作成。
如不服本裁定應於送達後10日內向本院提出抗告狀，並繳納抗告
費新臺幣1000元。
中    華    民    國    95    年    10    月    24    日
                                書記官  張美鶯


司法院資訊處製作；財團法人民間司法改革基金會備份。
